# 有限公司能否变更为合伙企业？

提问人：chengangcpa 时间：2015-11-01 14:08:26
有限公司能否变更为合伙企业？

回答人：chenyiwei
有限责任公司和合伙企业的治理结构、责任形式等都不相同，不能直接变更，只能先清算原有限责任公司，各股东收回清算净资产之后再以合伙人身份订立合伙协议，重新设立合伙企业。